臺灣板橋地方法院刑事判決　　　　　　　96年度易字第1116號
公　訴　人　臺灣板橋地方法院檢察署檢察官
被　　　告　乙○○
　　　　　　　　　　押)
　　　　　　甲○○
上列被告因竊盜案件，經檢察官提起公訴（96年度偵字第5209號
），本院判決如下：
    主  文
乙○○犯如附表一所示之罪，各處如附表一所示之宣告刑。應執
行有期徒刑參年捌月。扣案之剪刀壹支沒收。
其餘被訴如附表二所示竊盜罪部分無罪。
甲○○犯如附表一編號7 、8 所示之罪，各處如附表一編號7 、
8 所示之宣告刑。應執行有期徒刑壹年參月。扣案之剪刀壹支沒
收。
    事  實
一、乙○○前因侵占、偽造文書等案件，經本院於民國92年9 月
    12日以92年度訴字第1502號判決有期徒刑4 月確定，於93年
    4 月2 日縮刑期滿執行完畢（於本案構成累犯）。甲○○前
    因詐欺、違反商標法等案件，經臺灣臺北地方法院分別於94
    年4 月4 日、94年12月5 日以94年度簡字第429 號簡易判決
    、94年度簡上字第226 號判決判處有期徒刑4 月、3 月，復
    經同院於94年12月28日以94年度聲字第2078號裁定應執行有
    期徒刑6 月，於94年11月1 日入監執行有期徒刑4 月釋放後
    ，其餘刑期復於95年3 月21日以易科罰金執行完畢（於本案
    構成累犯）。
二、詎乙○○不知悔改，復意圖為自己不法之所有，基於竊盜之
    犯意，先後於附表一編號1 至6 所示之時間、地點，徒手或
    以所有之客觀上足以對人之身體、生命、安全構成威脅之剪
    刀1 支，竊取如附表一編號1 至6 所示之人之物（各次竊盜
    之被害人、時間、地點、竊得物品及竊取方式均詳如附表一
    編號1 至6 所示）。得手後，將所竊得之物變賣予位於臺北
    縣板橋市○○路○ 段672 號之釐寶利弘企業有限公司（以下
    簡稱釐寶利弘公司）、同段670 號之豪傑企業有限公司及其
    他不詳之資源回收場，所得款項均花用殆盡。
三、詎甲○○猶不知悔改，與乙○○基於為自己不法所有之竊盜
    犯意聯絡，先後於附表一編號7 、8 所示之時間、地點，以
    附表所示之方法，竊取如附表一編號7 、8 所示之人之財物
    （各次竊盜之被害人、時間、地點、竊得物品及竊取方式均
    詳如附表一編號7 、8 所示）。嗣於96年3 月2 日8 時許，
    甲○○與乙○○欲持上開竊得之電纜線前往上址釐寶利弘公
    司變賣時，為警在上開處所前查獲，並當場扣得24.5公斤（
    起訴書誤載為24公斤）。嗣經乙○○同意帶同警方至臺北縣
    板橋市○○路435 號工地，扣得電纜線1 條（業經警發交丙○○領回）；另於臺北縣板橋市○○街66號嘉緣旅館108 室
    ，扣得乙○○所有之研磨機1 台、六角扳手1 支、鉗子2 支
    及供竊取電纜線所用之剪刀1 支；又於臺北縣三重市○○○
    路78號2 樓，扣得電纜線外皮1 批（業經警發交己○○領回
    ），始查悉上情。
四、案經臺灣電力股份有限公司、己○○、丙○○及辛○○告訴
    臺北縣政府警察局樹林分局報告臺灣板橋地方法院檢察署檢
    察官偵查起訴。
    理  由
壹、有罪部分：
一、上揭犯罪事實，業據被告乙○○、甲○○於警詢、偵訊及本
    院審理時坦承不諱，核與被害人丁○○、庚○○、辛○○、
    戊○○、丙○○、己○○於警詢或偵查中指訴失竊情節相符
    ，並經證人即向被告乙○○購買電纜線之張文裕（不知被告
    乙○○所販賣之電纜線係贓物）在警詢、偵查中證述屬實。
    此外，復有贓物認領保管單5 紙、照片16幀、臺北縣政府警
    察局海山分局轄內易銷贓場所買賣清冊乙紙在卷足憑，足認
    被告乙○○、甲○○之自白與事實相符，堪予採信。本件事
    證明確，被告二人所為如附表所示之竊盜犯行均堪認定，應
    予依法論科。
二、按刑法第321 條第1 項第3 款之攜帶兇器竊盜罪，係以行為
    人攜帶兇器竊盜為其加重條件，此所謂兇器，其種類並無限
    制，凡客觀上足對人之生命、身體、安全構成威脅，具有危
    險性之兇器均屬之，且祇須行竊時攜帶此種具有危險性之兇
    器為已足，並不以攜帶之初有行兇之意圖為必要，最高法院
    79年度台上字第5253號判例可資參照。查扣案之剪刀材質屬
    金屬製品，可剪斷電纜線，足見其堅硬銳利，客觀上顯係足
    以對人之生命、身體、安全構成威脅之兇器無誤。是核被告
    乙○○分別竊取如附表一編號1 所示之物，係犯刑法第321
    條第1 項第2 款之毀越牆垣竊盜罪；竊取如附表一編號2 所
    示之物，係犯刑法第321 條第1 項第2 款之毀越門扇竊盜罪
    ；竊取如附表一編號3 、4 所示之物，均係犯刑法第321 條
    第1 項第2 款之毀越其他安全設備竊盜罪；竊取如附表一編
    號5 所示之物，係犯刑法第321 條第1 項第3 款、第2 款之
    攜帶兇器、毀越門扇竊盜罪；竊取如附表一編號6 所示之物
    ，係犯刑法第321 條第1 項第3 款、第2 款之攜帶兇器、毀
    越其他安全設備罪；竊取如附表一編號7 、8 所示之物，係
    犯刑法第321 條第1 項第3 款之攜帶兇器竊盜罪。核被告甲○○分別竊取如附表一編號7 、8 所示之電纜線，均係犯刑
    法第321 條第1 項第3 款之攜帶兇器竊盜罪。被告乙○○與
    甲○○間，就附表一編號7 、8 所示之竊盜犯行，有犯意聯
    絡及行為分擔，應論以共同正犯。被告乙○○、甲○○所犯
    上開各罪，犯意各別，行為互殊，應予分論併罰。公訴意旨
    認附表一編號1 至4 所示之竊盜犯行，被告乙○○係持剪刀
    剪斷電纜線之方式竊取，因之，此部分亦涉有刑法第321 條
    第1 項第3 款之攜帶兇器罪等語。然被告於本院行準備程序
    時自承：附表一編號1 至4 所示之竊盜犯行，均係以徒手扯
    斷之方式竊取，並未使用剪刀或其他兇器等語（詳院96年6
    月25日審判筆錄第2 頁），本院復查無其他證據資料足資證
    明被告為附表一編號1 至4 之竊盜犯行時，有使用剪刀剪斷
    電纜線或有隨身攜帶剪刀或其他兇器，因之，公訴意旨此部
    分之論述，尚有未洽。被告乙○○、甲○○前曾受有如事實
    欄第一項所述之犯罪科刑及執行情形，有臺灣高等法院被告
    前案紀錄表2 份在卷可憑，其等受有期徒刑之執行完畢後，
    5 年以內故意再犯本件有期徒刑以上之罪，均為累犯，應依
    刑法第47條第1 項之規定加重其刑。爰審酌被告二人前有前
    科紀錄，足見其等素行非佳，暨其等犯罪動機、手段、竊取
    電纜線，對被害人或公眾用電影響至鉅、二人分工情形、犯
    罪次數暨犯罪後尚能坦承犯行之犯後態度等一切情狀，各量
    處如附表所示之刑，並依刑法第51條第5 款之規定定其應執
    行刑，以資懲儆。扣案之剪刀1 支，為被告乙○○所有，供
    被告乙○○及甲○○涉犯本件竊盜犯行所用之物，業據被告
    乙○○、甲○○供稱在卷，爰依刑法第38條第1 項第2 款之
    規定宣告沒收。至扣案之研磨機1 台、六角扳手1 支、鉗子
    2 支，雖係被告乙○○所有，惟被告乙○○否認係供本件犯
    罪所用之物，此外，復查無其他證據足以證明上開物品確為
    被告乙○○涉犯本件竊盜案件所用之物，自無從併予宣告沒
    收，附此敘明。
貳、無罪部分：
一、公訴意旨另以：被告乙○○於96年1 月2 日凌晨某時許，攜
    帶客觀上足以對人之身體、生命、安全構成威脅之剪刀1 支
    ，竊取如附表二所示之人之電纜線（被害人、時間、地點及
    竊取方式均詳如附表二所示）。得手後，將所竊得之電纜線
    變賣予位於臺北縣板橋市○○路○ 段672 號之釐寶利弘企業
    有限公司（以下簡稱釐寶利弘公司）、同段670 號之豪傑企
    業有限公司及其他不詳之資源回收場，所得款項均花用殆盡
    ，因認被告乙○○涉犯刑法第321 條第1 項第2 款、第3 款
    之毀壞門扇、攜帶兇器竊盜罪等語。
二、按犯罪事實應依證據認定之，無證據不得推定其犯罪事實；
    又不能證明被告犯罪者，應諭知無罪之判決；刑事訴訟法第
    154 條第2 項、第301 條第1 項分別定有明文。次按所謂證
    據，係指直接間接足以證明犯罪行為之一切證人、證物而言
    ，且事實之認定，應憑證據，如未能發現相當證據，或證據
    不足以證明，自不能以推測或擬制之方法，以為裁判基礎，
    最高法院30年上字第128 號、40年台上字第86號判例均可資
    參考。再按認定不利於被告之事實，須依積極證據，苟積極
    證據不足為不利於被告事實之認定時，即應為有利於被告之
    認定，更不必有何有利之證據，最高法院30年上字第816 號
    判例意旨可資參照。另按刑事訴訟上證明之資料，無論其為
    直接或間接證據，均須達於通常一般之人均不致有所懷疑，
    而得確信其為真實之程度，始得據為有罪之認定，若其關於
    被告是否犯罪之證明未能達此程度，而有合理懷疑之存在，
    致使無從形成有罪之確信，根據「罪證有疑，利於被告」之
    證據法則，即不得遽為不利被告之認定，有最高法院76年度
    台上字第4986號判例可稽。
三、訊據被告乙○○堅決否認有此部分之竊盜犯行，辯稱：伊雖
    有於附表二編號1 所示之時間前往上址，但並未竊取電纜線
    ，另伊並未於附表二編號2 所示之時間至上址竊取電纜線等
    語。經查：被告乙○○於警詢、偵訊迄本院審理時，均否認
    有涉犯附表二所示之竊盜犯行，而被告乙○○既已坦承如附
    表一所示之竊盜犯行，實無虛偽否認附表二所示之電纜線係
    其竊取之必要，且依證人即被害人庚○○、己○○於警詢及
    偵查中之陳述，均僅指述電纜線遭竊之時間、地點，並未目
    擊行竊電纜線之人或行竊之經過，此外，復查無其他積極事
    證，足以證明被告乙○○確有公訴人所指之此部分犯行，因
    不能證明被告乙○○犯罪，自應就附表二部分為被告乙○○
    無罪之諭知。
據上論斷，應依刑事訴訟法第301 條第1 項、第299 條第1 項前
段，刑法第28條、第321 條第1 項第2 款、第3 款、第47條第1
項、第51條第5 款、第38條第1 項第2 款，判決如主文。
本案經檢察官吳宗光到庭執行職務。
中　　華　　民　　國　　96　　年　　7 　　月　　13　　日
                  刑事第十七庭    法　官  鄭燕磷
以上正本證明與原本無異
如不服本判決應於送達後10日內向本院提出上訴狀。
                                  書記官　呂紹明
中　　華　　民　　國　　96　　年　　7 　　月　　13　　日
附錄本案論罪科刑法條全文：
刑法第321條：
犯竊盜罪而有左列情形之一者，處 6 月以上、 5 年以下有期徒
刑：
一、於夜間侵入住宅或有人居住之建築物、船艦或隱匿其內而犯
    之者。
二、毀越門扇、牆垣或其他安全設備而犯之者。
三、攜帶兇器而犯之者。
四、結夥三人以上而犯之者。
五、乘火災、水災或其他災害之際而犯之者。
六、在車站或埠頭而犯之者。
前項之未遂犯罰之。
附表一：
┌──┬──────┬───────┬───┬────┬────────┐
│編號│  犯罪時間  │ 犯 罪 方 法  │被害人│竊取財物│   宣   告   刑 │
│    ├──────┼───────┤      │損失金額│                │
│    │  犯罪地點  │ 所 犯 法 條  │      │(新臺幣)│                │
├──┼──────┼───────┼───┼────┼────────┤
│ 1  │95年12月2 日│乙○○毀越牆壁│丁○○│電纜線約│乙○○毀越牆垣竊│
│    │凌晨某時許  │石綿瓦後，侵入│      │2 公尺，│盜，累犯，處有期│
│    │            │後，徒手竊取電│      │損失約35│徒刑捌月。      │
│    │            │纜線          │      │,000元  │                │
│    ├──────┼───────┤      │        │                │
│    │臺北縣三重市│刑法第321 條第│      │        │                │
│    │大有街20之1 │1 項第2 款    │      │        │                │
│    │號          │              │      │        │                │
├──┼──────┼───────┼───┼────┼────────┤
│ 2  │96年1 月11日│乙○○毀越工地│丙○○│4 公尺長│乙○○毀越門扇竊│
│    │凌晨某時許  │建築物大門，侵│      │電纜線6 │盜，累犯，處有期│
│    ├──────┤入工地後，徒手│      │條、4 公│徒刑捌月。      │
│    │臺北縣板橋市│竊取電纜線、接│      │尺長接地│                │
│    │中正路435號 │地線          │      │線2 條，│                │
│    │            ├───────┤      │損失7,76│                │
│    │            │刑法第321 條第│      │0元     │                │
│    │            │1 項第2款     │      │        │                │
├──┼──────┼───────┼───┼────┼────────┤
│ 3  │96年2 月1 日│毀越大樓窗戶之│辛○○│電纜線約│乙○○毀越安全設│
│    │凌晨4時許   │安全設備，進入│      │100 公尺│備竊盜，累犯，處│
│    ├──────┤大樓內，徒手竊│      │，損失約│有期徒刑玖月。  │
│    │臺北縣三重市│取電纜線      │      │20萬元  │                │
│    │重陽路3 段15├───────┤      │        │                │
│    │號大樓      │刑法第321 條第│      │        │                │
│    │            │1 項第2款     │      │        │                │
├──┼──────┼───────┼───┼────┼────────┤
│ 4  │96年2 月9 日│乙○○毀越工廠│庚○○│電纜線約│乙○○毀越安全設│
│    │凌晨某時許  │鋁窗，侵入工廠│      │1 公尺，│備竊盜，累犯，處│
│    ├──────┤後，徒手竊取電│      │損失8,00│有期徒刑捌月。  │
│    │臺北縣板橋市│纜線          │      │0元     │                │
│    │大觀路1 段38├───────┤      │        │                │
│    │巷200 弄9 之│刑法第321 條第│      │        │                │
│    │15號工廠    │1 項第2 款    │      │        │                │
├──┼──────┼───────┼───┼────┼────────┤
│ 5  │96年2 月14日│乙○○毀越保齡│己○○│電纜線約│乙○○攜帶兇器、│
│    │凌晨某時許  │球館大門，侵入│      │45公尺，│毀越門扇竊盜，累│
│    ├──────┤保齡球館內，持│      │損失約15│犯，處有期徒刑玖│
│    │臺北縣三重市│剪刀剪斷電纜線│      │萬元    │月。扣案之剪刀壹│
│    │中正北路78號│之方式竊取之  │      │        │支沒收。        │
│    │2 樓之保齡球├───────┤      │        │                │
│    │館內        │刑法第321 條第│      │        │                │
│    │            │1 項第2 款、第│      │        │                │
│    │            │3款           │      │        │                │
├──┼──────┼───────┼───┼────┼────────┤
│ 6  │96年2 月19日│乙○○毀越大樓│辛○○│電纜線約│乙○○攜帶兇器、│
│    │凌晨2時許   │窗戶之安全設備│      │1 公尺，│毀越安全設備竊盜│
│    ├──────┤，持剪刀剪斷電│      │損失約70│，累犯，處有期徒│
│    │臺北縣三重市│纜線之方式竊取│      │,000元  │刑玖月。扣案之剪│
│    │重陽路3 段15│之            │      │        │刀壹支沒收。    │
│    │號大樓      ├───────┤      │        │                │
│    │            │刑法第321 條第│      │        │                │
│    │            │1 項第2 款、第│      │        │                │
│    │            │3 款          │      │        │                │
├──┼──────┼───────┼───┼────┼────────┤
│ 7  │96年3 月1 日│乙○○與甲○○│不詳  │        │乙○○共同攜帶兇│
│    │22時許      │利用鐵門縫隙侵│      │        │器竊盜，累犯，處│
│    ├──────┤入工廠，由賴欽│      │        │有期徒刑玖月。扣│
│    │臺北縣板橋市│田持剪刀剪斷電│      │        │案之剪刀壹支沒收│
│    │民治街45號1 │纜線，甲○○在│      │        │。              │
│    │樓工廠      │旁幫忙之方式竊│      │        │甲○○共同攜帶兇│
│    │            │取電纜線      │      │        │器竊盜，累犯，處│
│    │            ├───────┤      │        │有期徒刑拾月。扣│
│    │            │刑法第321 條第│      │        │案之剪刀壹支沒收│
│    │            │1 項第3款     │      │        │。              │
├──┼──────┼───────┼───┼────┼────────┤
│ 8  │96年3 月2 日│利用電纜線掉落│臺電公│銅線20公│乙○○共同攜帶兇│
│    │凌晨4時許   │之際，持剪刀竊│司    │斤，價值│器竊盜，累犯，處│
│    ├──────┤取電纜線      │      │3,800元 │有期徒刑玖月。扣│
│    │臺北縣五股鄉│              │      │        │案之剪刀壹支沒收│
│    │成洲里路邊電├───────┤      │        │。              │
│    │線桿        │刑法第321 條第│      │        │甲○○共同攜帶兇│
│    │            │1 項第3款     │      │        │器竊盜，累犯，處│
│    │            │              │      │        │有期徒刑玖月。扣│
│    │            │              │      │        │案之剪刀壹支沒收│
│    │            │              │      │        │。              │
└──┴──────┴───────┴───┴────┴────────┘
附表二：
┌──┬──────┬───────┬───┬────┐
│編號│ 犯 罪 時 間│  犯 罪 方 法 │被害人│竊取財物│
│    ├──────┤              │      │損失金額│
│    │ 犯 罪 地 點│              │      │(新臺幣)│
├──┼──────┼───────┼───┼────┤
│ 1  │96年1 月2 日│乙○○破壞工廠│庚○○│電纜線約│
│    │凌晨某時許  │鋁窗後，侵入前│      │40公尺，│
│    │            │開工廠，持剪刀│      │損失金額│
│    │            │剪斷電纜線之方│      │約20,000│
│    │            │式竊取之      │      │元      │
│    ├──────┤              │      │        │
│    │臺北縣板橋市│              │      │        │
│    │大觀路1 段38│              │      │        │
│    │巷200 弄9 之│              │      │        │
│    │15號工廠    │              │      │        │
├──┼──────┼───────┼───┼────┤
│ 2  │96年2 月25日│乙○○破壞保齡│己○○│電纜線約│
│    │凌晨某時許  │球館3 樓大門後│      │260 公尺│
│    ├──────┤，侵入保齡球館│      │，損失約│
│    │臺北縣三重市│，持剪刀剪斷電│      │45萬元  │
│    │中正北路78號│纜線之方式竊取│      │        │
│    │2 樓之保齡球│之            │      │        │
│    │館內        │              │      │        │
└──┴──────┴───────┴───┴────┘
